臺灣高等法院刑事裁定　　　　　　　　100年度聲再字第152號
再審聲請人
即受判決人　洪羿甯原名洪士敏.
上列聲請人因詐欺等案件，對於本院98年度上訴字第3037號，中
華民國98年9月30日第二審確定判決（臺灣臺北地方法院97年度
金訴字第19號，起訴案號：臺灣臺北地方法院檢察署97年度偵緝
字第1996號），聲請再審，本院裁定如下：
    主  文
再審之聲請駁回。
    理  由
一、聲請再審意旨略以：(一)證人李俊一與黃耀弘堅稱是由口卡照
    片指認，可是當時口卡上被告的照片是多年前的，而且在當
    庭指證時又面對面指認不出，實有不當的情況；法官傳喚房
    東證人指認，但證人已否認當時承租小姐是被告，為何法官
    不採信，法官到底是用何法條來證明被告是承租的負責人，
    並無確實的證據指出。(二)常業詐欺故明思義（應係顧名思義
    之誤）應是有確實證據，證明是一再的累犯，但被告無任何
    的前科，為何法官以常業詐欺來宣判。本件因發現確實之新
    證據，依法提起再審云云。
二、按有罪之刑事判決確定後，因發見確實之新證據，足認受有
    罪判決之人應受無罪、免訴、免刑或輕於原判決所認罪名之
    判決者，為受判決人之利益，得聲請再審，刑事訴訟法第42
    0條第1項第6款固定有明文。惟此所謂發見確實之新證據，
    係指該項證據，事實審法院於判決前未經發現，不及調查斟
    酌，至其後始行發現者而言，若判決前已經當事人提出或聲
    請調查之證據，經原法院予以審酌或捨棄不採者，即非該條
    款所謂發現之新證據，不得據為聲請再審之原因，此有最高
    法院50年臺抗字第104號判例、28年抗字第8號判例意旨可資
    參照。
三、本件聲請人依刑事訴訟法第420條第1項第6款規定聲請再審
    ，惟查：
（一）證人李俊一、黃耀弘於調查局、偵查及法官面前所為之供
      述，於原確定判決前即已記明筆錄，自案內卷證即可查考
      ，且有關證人李俊一、黃耀弘之證述，本院確定判決於理
      由欄二之（四）、（五）已詳為說明，當非為法院或聲請
      人於判決前未經發現，不及調查斟酌，至其後始行發現。
      揆諸上開說明，聲請人聲請意旨，顯與刑事訴訟法第420
      條第1項第6款「確實新證據」之要件不合。
（二）又聲請人認本件並無證據證明聲請人涉有常業詐欺罪乙節
      ，屬於聲請人個人之抗辯，亦與刑事訴訟法第420條第1項
      各款之聲請再審事由未符，自不得據為聲請再審之依據。
（三）綜上所述，聲請人僅就原判決證據取捨論斷或調查證據之
      事項，而為指摘，並無合於刑事訴訟法第420條第1項第6
      款所定之情形，自難認為有再審之理由，其再審之聲請應
      予駁回。
據上論斷，應依刑事訴訟法第434條第1項，裁定如主文。
中    華    民    國     100    年    5    月    5    日
                  刑事第一庭審判長法  官   葉騰瑞
                                  法  官   彭政章
                                  法  官   莊明彰
以上正本證明與原本無異。
如不服本裁定，應於收受送達後五日內向本院提出抗告狀。
                                  書記官   王韻雅
中    華    民    國   100    年    5     月    5     日